臺灣高等法院民事判決　　　　　　　　　 96年度重訴字第3號
原　　　告　甲○○○
訴訟代理人　陳鄭權律師
　　　　　　丁俊和律師
複代理人　　黃勃叡律師
被　　　告　丁○○
　　　　　　乙○○
共　　　同
訴訟代理人　呂傳勝律師
複代理人　　呂丹琪律師
上列當事人間請求侵權行為損害賠償事件，經刑事庭移送前來，
本院於96年6月26日言詞辯論終結，茲判決如下：
    主  文
被告丁○○應將如附表二所示土地所有權移轉登記予展福建設股
份有限公司。
原告其餘之訴及假執行之聲請均駁回。
訴訟費用由被告丁○○負擔。
    事實及理由
甲、程序方面：
一、按民事訴訟法第400條第1項所定之一事不再理原則，乃指同
    一事件已有確定之終局判決者而言。所謂同一事件，必須同
    一當事人就同一法律關係而為同一之請求，始為相當，倘此
    三者有一不同，即不得謂為同一事件，自不受確定判決之拘
    束（最高法院19年上字第278號判例參照）。查台灣桃園地
    方法院93年度重訴字第199號事件，係原告起訴請求判決（
    即訴之聲明）確認被告乙○○以訴外人展福建設股份有限公
    司（下稱展福公司）名義與被告丁○○間就如附表一所示土
    地所為之債權行為與物權行為無效及被告丁○○應將所取得
    該土地之所有權移轉登記塗銷；其中請求塗銷登記部分之訴
    訟標的為展福公司與被告丁○○間就如附表一所示土地所為
    之債權行為與物權行為依民法第87條規定為無效，故其得依
    民法第242條代位權之規定，代位被告乙○○依民法第113
    條之規定，請求被告丁○○將該所有權移轉登記塗銷，業經
    本院調閱上開卷宗查核無誤，並有該民事判決影本可憑（見
    本院卷106-115頁）。另台灣桃園地方法院94年度重訴字第
    230號事件，係原告起訴請求判決（即訴之聲明）被告與展
    福公司應將如附表二所示土地（下稱系爭土地）之所有權移
    轉登記塗銷（見台灣桃園地方法院94年度重訴字第230號卷
    98頁反面、115頁反面），原告於該事件中係以被告因系爭
    土地所有權移轉登記涉犯使公務員登載不實罪嫌經檢察官提
    起公訴為由，提起刑事附帶民事訴訟，然原告於該事件中陳
    稱與前開93年度重訴字第199號事件僅增加民法第244條撤銷
    詐害債權部分等語（見台灣桃園地方法院94年度重訴字第
    230號卷16頁），嗣復表明被告及展福公司為共同侵權行為
    人並依民法第184條請求回復原狀（見台灣桃園地方法院94
    年度重訴字第230號卷100、106頁），是該事件訴訟標的為
    民法第87條、第242條、第113條外，另有同法第242條、第
    184條，業經本院調閱上開卷宗查核無誤，並有該民事判決
    影本可憑（見本院卷116-121頁）。而本件原告起訴請求判
    決先位聲明：被告丁○○應將如附表二所示土地所有權移轉
    登記予被告乙○○；備位聲明被告丁○○應將如附表二所示
    土地所有權移轉登記予展福公司（見本院卷49頁反面、100
    頁反面），其訴訟標的為民法第184條第1項後段及同法第21
    3條（見本院卷50頁反面、52頁反面）。是台灣桃園地方法
    院93年度重訴字第199號事件請求之訴訟標的與本件不同，
    另台灣桃園地方法院94年度重訴字第230號事件請求訴之聲
    明與本件亦不相同，是依前開說明，本件並非與前開二事件
    同一，原告提起本件訴訟自屬合法，先予敘明。
二、次按因犯罪而受損害之人，於刑事訴訟程序得附帶提起民事
    訴訟，對於被告及依民法負賠償責任之人，請求回復其損害
    ，刑事訴訟法第487條第1項定有明文。由此可知附帶民事訴
    訟，係因犯罪而受損害之人，為請求回復其損害，於刑事訴
    訟程序附帶提起之民事訴訟，故提起是項訴訟，須限於起訴
    之犯罪事實侵害個人私權，致生損害者，始得為之（最高法
    院87年度台上字第2410號判決意旨參照）。查本件原告主張
    其以被告乙○○所簽發面額新台幣（以下同）1,200萬元之
    本票裁定聲請法院執行被告乙○○之財產，尚有898萬8,510
    元未能受償，被告乙○○為避免其財產遭原告執行，乃將原
    應由展福公司移轉予被告乙○○名下之系爭土地，由被告共
    謀以虛偽買賣為原因，移轉登記予知情之被告丁○○，致使
    原告上開債權執行無著等情，是被告所為系爭土地虛偽買賣
    移轉所有權之偽造文書行為，使原告之債權無法獲償而受有
    損害，原告自得提起本件刑事附帶民事訴訟。
乙、實體方面：
一、原告主張：其以被告乙○○所簽發面額1,200萬元之本票裁
    定聲請法院執行被告乙○○之財產，經台灣桃園地方法院民
    事執行處以86年度執字第431號強制執行事件執行被告乙○
    ○財產，原告僅由被告乙○○所提存之擔保金及利息中受償
    301萬1,490元，尚有898萬8,510元未能受償，未料被告乙○
    ○為脫免清償原告尚餘之債權，竟於86年間以偽造文書方式
    與被告丁○○共謀將被告乙○○因與展福公司投資土地所應
    取得之系爭土地，由展福公司直接登記移轉予被告丁○○，
    亦即被告共謀以不實買賣契約向地政機關申請土地移轉登記
    ，而將系爭土地虛偽移轉予被告丁○○，除已致生損害於地
    政機關對地籍之管理、土地登記之公信性及政府稅課之正確
    性外，更直接侵害原告如上所述之債權，被告故意以背於善
    良風俗之方法，使被告乙○○名下無財產可供原告求償，依
    縮短給付，原告自得請求被告丁○○以回復原狀之方式將其
    名下通謀虛偽所登記之系爭土地回復登記為被告乙○○所有
    ；若認系爭土地原由展福公司移轉登記予被告丁○○，被告
    丁○○無從將系爭土地移轉予被告乙○○以回復原狀，則被
    告丁○○亦應將系爭土地移轉予展福公司等情，爰依民法第
    184條第1項後段、第213條規定，求為判決先位聲明：(一)被
    告丁○○應將如附表二所示土地所有權移轉登記予被告乙○
    ○。(二)願供擔保請准宣告假執行。備位聲明：(一)被告丁○○
    應將如附表二所示土地所有權移轉登記予展福公司。(二)願供
    擔保請准宣告假執行。
二、被告則以：被告乙○○於86年3月13日與展福建公司丙○○
    、林淑津訂立協議書，並於結算分配完成後，擬依上開協議
    書約定將被告乙○○應分配之土地產權過還予被告乙○○所
    指定之名義人，適被告乙○○擬赴非洲，需時數月，遂依協
    議書約定於出國前指定摯友即被告丁○○為登記名義人，屬
    信託行為，土地所有權人仍為被告乙○○，依私法自治原則
    應無不可；又系爭土地委託代書辦理移轉登記予被告丁○○
    時，因當時法令土地移轉登記原因並無信託項目，代書將登
    記原因記載為買賣，係信託行為，並非通謀虛偽意思表示，
    且代書將登記原因誤載為買賣，被告均不知悉，自無偽造文
    書可言。又原告向被告乙○○所購買之100坪土地隨時可移
    轉登記與原告，原告因景氣蕭條地價下跌而悔約不買，竟持
    被告乙○○所簽發之保證票面額1,200萬元本票聲請裁定強
    制執行，並誣控被告脫產偽造文書，殊屬不該等語，資為抗
    辯。並聲明：原告之訴及其假執行之聲請均駁回。
三、原告主張被告間以虛偽買賣為原因辦理系爭土地之所有權移
    轉登記，使原告對被告乙○○之債權無法受償而受有損害，
    被告應負回復原狀之責等情，為被告所否認，並以前開情詞
    置辯。是本件爭點厥為：(一)被告辦理系爭土地所有權由展福
    公司移轉登記予被告丁○○是否為通謀虛偽？(二)原告對被告
    乙○○是否有1,200萬元本票債權存在？爰分項審究如下：
四、被告辦理系爭土地所有權由展福公司移轉登記由予被告丁○
    ○是否為通謀虛偽？
  (一)經查，被告乙○○、訴外人展福公司、丙○○（即展福公司
    負責人）、林淑津於86年3月13日曾共同訂立協議書，約定
    略以：就被告乙○○應分取之土地，產權先行登記予展福公
    司名義，向新竹企銀桃園分行辦理已出售土地塗銷，貸款擔
    保物減少，義務人名義變更及承受銀行貸款餘額1億1千萬元
    ，並約定辦妥新竹企銀桃園分行一切有關貸款手續，被告乙
    ○○應承受銀行貸款額5千5百萬元及已出售土地所得金額扣
    除應繳土地增值稅、應繳未繳稅金、利息及銀行貸款不足額
    及其費用等所剩餘額，雙方結算分配完成後，應將系爭土地
    產權過還被告乙○○所指定之名義人等內容，有上開協議書
    1份在卷足稽（見本院卷31-34頁），並為兩造所不爭執，可
    見被告乙○○所有之系爭土地係先登記為展福公司名義，俟
    被告乙○○承受銀行貸款5千5百萬元及立約雙方將已出售土
    地所得金額扣除一切稅金、利息、貸款額、費用等結算分配
    完成後，展福公司即應將系爭土地移轉登記予被告乙○○所
    指定之名義人。而嗣後系爭土地，亦均移轉登記予被告乙○
    ○所指定之被告丁○○無誤，同為兩造所不爭執，並有土地
    登記申請書、土地買賣所有權移轉契約書、土地登記謄本等
    在卷可按（見台灣桃園地方法院93年度桃附民字第44號卷20
    -28、30-45頁），足以認定為真實。
  (二)次查，展福公司將系爭土地所有權移轉登記予被告丁○○名
    下，雖係依照上開86年3月13日協議書之約定，惟證人武春
    生於台灣桃園地方法院93年度桃簡字第1537號刑事案件審理
    時曾到庭證述：「（問：為何用買賣？）因為展福公司要過
    到別人名下，一定要用買賣或贈與、或交換，贈與是不可能
    ，因為土地既然是登記在展福名下，所以不能用交換或贈與
    ，所以我用買賣。」、「（問：你有無跟他們說要用買賣的
    名義辦過戶？）有，他們都知道。」、「（系爭土地辦理過
    戶用買賣是否是你專業代理人的建議？）是的。依登記規則
    要過戶不是買賣就是贈與，但是公司過戶土地給人不能用贈
    與。」等語（見台灣桃園地方法院93年度桃簡字第1537號刑
    事卷121-122頁）；參以被告均自陳系爭土地由展福公司移
    轉登記予被告丁○○係基於被告間之信託、借名登記行為，
    顯然被告為辦理系爭土地所有權由展福公司移轉予被告丁○
    ○之登記原因買賣，係無欲為該意思表示所拘束之意所為此
    意思表示，而屬通謀虛偽意思表示。
  (三)被告另抗辯系爭土地由展福公司移轉登記予被告丁○○，係
    基於被告間之信託、借名登記，並依前開協議書之約定登記
    予被告乙○○指定之人，為被告與展福公司之真意，並無虛
    偽不實云云。然縱依被告所言其等間就系爭土地移轉予被告
    丁○○，係依前開協議書之約定及被告間確實合意之信託、
    借名登記所為，亦不能解免被告間就系爭土地因避債以不實
    買賣作為移轉登記原因之通謀虛偽表示。被告此部分之抗辯
    ，自不足取。
五、原告對被告乙○○是否有1,200萬元本票債權存在？
  (一)被告乙○○抗辯原告向被告乙○○所購買之100坪土地隨時
    可移轉登記予原告，原告因景氣蕭條地價下跌而悔約不買，
    竟持被告乙○○所簽發之保證票面額1,200萬元本票聲請裁
    定強制執行，該本票金額並非被告乙○○積欠原告之債務云
    云。
  (二)經查，原告於台灣桃園地方法院94年度重訴字第230號事件
    中主張其於82年3月12日向被告乙○○購買標的為坐落桃園
    縣大溪鎮○○段頭寮小段等開發中之土地，開發案號為桃園
    縣政府81工建使字第261、262號，開發後變更為丙種建築等
    用地，原告購買200坪，每坪價金10萬元，總價金2,000萬元
    ，而原告業已給付1,400萬元予被告乙○○；嗣原告再與被
    告乙○○於83年7月30日另訂不動產買賣契約內容更動協議
    書，並將上開原買賣契約標的之土地面積改為只購買100坪
    ，價金仍為每坪10萬元，總價金即變為1,000萬元，而由被
    告乙○○退還原告400萬元，且將所購買之土地特定為坐落
    桃園縣大溪鎮○○段埔尾小段第270之49地號之土地；旋84
    年2月13日原告再與被告乙○○訂立協議書，合意解除上開
    買賣契約及內容更動協議書，被告乙○○並同意再返還原告
    原給付之買賣價金1千萬元及加計之利息2百萬元，合計1千2
    百萬元，同時開立同面額之本票1紙交予原告，作為擔保履
    行；原告以被告乙○○並未履行上開1千2百萬元之給付義務
    ，故原告乃持上開本票向法院聲請本票裁定後，再聲請為強
    制執行，並於該執行程序受償301萬1,490元，餘898萬8,510
    元未能受償等情，有不動產買賣契約書、不動產買賣契約內
    容更動協議書、本票及該協議書可憑各1份（見台灣桃園地
    方法院93年度桃附民字第44號卷8-10、14、15頁、94年度重
    訴字第230號卷172-173頁），且為被告於該事件中所不爭執
    ，自堪信為真實。
  (三)被告另抗辯原告向被告乙○○所購買之100坪土地隨時可移
    轉登記與原告，原告因景氣蕭條地價下跌而悔約不買，竟持
    被告乙○○所簽發之保證票面額1,200萬元本票聲請裁定強
    制執行，該1,200萬元並非被告乙○○積欠原告之債務云云
    。惟查，依原告與被告乙○○84年2月13日所訂協議書（見
    台灣桃園地方法院94年度重訴字第230號卷172-173頁），已
    明白約定(1)雙方合意解除82年3月12日所訂之「不動產買賣
    契約書」及83年7月30日所訂之「不動產買賣契約內容更動
    協議書」。(2)被告乙○○同意除已返還原告之價金400萬元
    外，另應於84年4月14日再返還原告價金1千萬元及利息2百
    萬元，合計應給付原告1千2百萬元。(3)被告乙○○並同時簽
    發上開本票交原告作為擔保票等事項。故上開本票顯非被告
    乙○○、丁○○所稱之保證票，反係解除前述買賣契約後返
    還價金及利息義務即前述1千2百萬元給付義務之票據甚明。
    而被告乙○○於84年4月14日前並未給付上開約定之1千2百
    萬元予原告之事實，復為被告乙○○所不爭執，則原告在未
    滿足此債權之情況下，持被告乙○○用以擔保此債務履行所
    用之上開本票，向法院聲請裁定後為強制執行，自屬其正當
    權利之行使。又查，原告固再於86年1月17日與被告乙○○
    共同立具同意書同意被告乙○○將坐落桃園縣大溪鎮○○段
    頭寮小段429之19地號土地分割397平方公尺面積登記與原告
    等情，有該同意書1紙可按（見台灣桃園地方法院93年度重
    訴字第199號卷147頁），惟被告乙○○嗣於同年月31日又委
    由律師發函予原告，表示略以：被告乙○○與原告於86年1
    月17日所簽同意書，係原告同意受領該同意書所示被告乙○
    ○之土地後，作為彼此間購地糾紛之解決，故原告不應再向
    被告乙○○請求任何價金之返還，惟原告仍於近日間執行被
    告乙○○之提存款，此行為實屬廢棄上開同意書之行動，故
    被告乙○○已無履行上開同意書所示土地分割及過戶之義務
    等語，亦有律師函1份在卷足憑（見台灣桃園地方法院93年
    度重訴字第199號卷143頁）；且證人即代書武春生亦於台灣
    桃園地方法院93年度重訴字第199號事件中到庭證稱略以：
    上開同意書係伊所寫，目的係因原告與被告乙○○間本即有
    397平方公尺土地之買賣行為，但土地沒有特定，這些係原
    告與被告乙○○來伊事務所講的，伊也不清楚，只是在場聽
    而已，後來有據此辦理分割出大溪鎮○○段頭寮小段第429
    之24地號土地，但未移轉登記予原告，因伊亦有收到被告乙
    ○○所寄之上開律師函，上面說原告已廢棄上開同意書，被
    告乙○○不願再履行土地分割及過戶之義務，故伊沒有再辦
    移轉登記，且雙方資料均未交來，伊也無法辦理等語（見台
    灣桃園地方法院93年度重訴字第199號卷159、160頁）。是
    足認被告乙○○既以上開律師函表示原告「廢棄」上開同意
    書，伊亦無履行此同意書所載過戶土地之義務之意思，足見
    被告乙○○有解除上開同意書之意思，原告既未於此意思表
    示到達後為任何反對之意見，足認有默示意思表示同意被告
    乙○○之解除，是上開同意書業經雙方合意解除無誤。
  (四)綜上，上揭82年3月12日所訂之「不動產買賣契約書」、83
    年7月30日所訂之「不動產買賣契約內容更動協議書」、86
    年1月17所訂之同意書，既均經原告與被告乙○○合意解除
    ，前已述及，則雙方間即已無任何「買賣土地」之契約關係
    存在；所餘者僅上述被告乙○○應給付原告1千2百萬元之法
    律關係，是被告乙○○抗辯原告所購買之土地，其隨時可移
    轉登記予原告乙節，被告乙○○並未積欠該1,200萬元之本
    票債權，自不足取。
六、按債務人所有之財產除對於特定債權人設有擔保物權外，應
    為一切債務之總擔保（最高法院48年台上字第1750號判例參
    照）。次按債務人欲免其財產被強制執行，與第3人通謀而
    為虛偽意思表示，將其所有不動產為第3人設定抵押權，債
    權人可依侵權行為之法則，請求第三人塗銷登記，亦可行使
    代位權，請求塗銷登記，兩者任其選擇行使之（最高法院67
    年度第5次民事庭庭長推總會議決議 (二)、73年台抗字第47
    2號判例參照）。本件被告乙○○既為原告之債務人，為免
    原告對其財產強制執行，明知依其與展福公司之協議，系爭
    土地應移轉予被告乙○○或其指定之人，且其與展福公司均
    未與被告丁○○簽訂買賣契約，竟與被告丁○○通謀而為虛
    偽意思表示，以行使使公務員登載不實文書罪犯行將系爭土
    地以展福公司與被告丁○○間買賣為原因，辦理系爭土地移
    轉登記為被告丁○○所有，使被告乙○○之財產減少，減損
    債權人原可求償之財產價值，致原告即債權人原預期得據以
    強制執行或以其他換價程序使債權受償之數額減少，此即為
    原告所受之損害，原告自得依侵權行為請求被告負損害賠償
    之責。
七、再按負損害賠償責任者，除法律另有規定或契約另有訂定外
    ，應回復他方損害發生前之原狀。民法第213條第1項定有明
    文。本件被告就系爭土地所為之通謀虛偽買賣係自展福公司
    移轉登記予被告丁○○，是依前開原復原狀之方式，原告自
    得請求被告丁○○將系爭土地移轉所有權登記予展福公司，
    是原告先位請求被告丁○○依縮短給付原理而應將系爭土地
    所有權移轉登記予被告乙○○，自屬無據。然原告另備位請
    求被告丁○○應將系爭土地所有權移轉登記予展福公司，符
    合前開回復原狀之損害賠償方式，自屬可採。
八、綜上所述，原告主張其為被告乙○○之債權人，且被告就系
    爭土地之所有權移轉登記為通謀虛偽，為可採。被告抗辯原
    告非合法債權人，且其等間未為虛偽意思表示，為不可採。
    從而，原告本於民法第184條第1項後段、第213條規定，備
    位請求被告丁○○應將如附表二所示土地所有權移轉登記予
    展福公司，為有理由，應予准許。至原告其餘請求（即先位
    請求），為無理由，應予駁回。按命債務人為一定意思表示
    之判決確定或其他與確定判決有同一效力之執行名義成立者
    ，視為自其確定或成立時，債務人已為意思表，強制執行法
    第130條定有明文，法條既明定意思表示於判決確定時，視
    為已為意思表示，如許宣告假執行，使意思表示之效力提前
    發生，即與法條規定不合，故偕同辦理不動產移轉登記之判
    決，須自判決確定時方視為已為意思表示，而不得宣告假執
    行。本件前開應予准許部分係命被告丁○○辦理不動產移轉
    登記之判決，原告就此所為假執行之聲請，於法無據，應併
    予駁回。
九、本件事證已臻明確，兩造其餘主張及攻擊防禦方法，經核對
    本件判決結果無影響，爰不逐一論述，附此敘明。
據上論結，本件原告之訴為一部有理由，一部無理由，依民事訴
訟法第79條，判決如主文。
中　　華　　民　　國　　96　　年　　7　　月　　10 　 日
　　　　　　　　  　民事第十三庭
                        審判長法　官 黃嘉烈
　　　　　　　　　　  　      法　官 許文章
　　　　　　　　　　  　      法　官 李媛媛
正本係照原本作成。
如不服本判決，應於收受送達後20日內向本院提出上訴書狀，其
未表明上訴理由者，應於提出上訴後20日內向本院補提理由書狀
（均須按他造當事人之人數附繕本）上訴時應提出委任律師或具
有律師資格之人之委任狀；委任有律師資格者，另應附具律師資
格證書及釋明委任人與受任人有民事訴訟法第466條之1第1項但
書或第2項（詳附註）所定關係之釋明文書影本。
中　　華　　民　　國　　96　　年　　7 　 月　　11　　日
　　　　　　　　　　　　　　　書記官 秦仲芳
附註：
民事訴訟法第466條之1（第1項、第2項）：
對於第二審判決上訴，上訴人應委任律師為訴訟代理人。但上訴
人或其他法定代理人具有律師資格者，不在此限。
上訴人之配偶、三親等內之血親、二親等內之姻親，或上訴人為
法人、中央或地方機關時，其所屬專任人員具有律師資格並經法
院認為適當者，亦得為第三審訴訟代理人。
附表1：
┌──┬────┬────┬────┬────┬────┬─────────┬──────┬────┐
│編號│土地坐落│ 地  號 │面積（平│現在登記│所有權  │所有權移轉登記日期│原因        │ 備  註 │
│    │        │        │方公尺）│所有權人│應有部分│及權狀字號        │及發生日期  │        │
├──┼────┼────┼────┼────┼────┼─────────┼──────┼────┤
│1   │桃園縣大│270之11 │52      │被告羅玉│全部    │86年6月10日       │買賣        │        │
│    │溪鎮內柵│        │        │柱      │        │87溪土字第021874號│86年5月20日 │        │
│    │段埔尾小│        │        │        │        │                  │            │        │
│    │段      │        │        │        │        │                  │            │        │
├──┼────┼────┼────┼────┼────┼─────────┼──────┼────┤
│2   │同上    │270之67 │58      │同上    │全部    │86年6月10日       │同上        │        │
│    │        │        │        │        │        │86溪土字第011428號│            │        │
├──┼────┼────┼────┼────┼────┼─────────┼──────┼────┤
│3   │同上    │270之69 │243     │同上    │全部    │86年6月10日       │同上        │        │
│    │        │        │        │        │        │86溪土字第011429號│            │        │
├──┼────┼────┼────┼────┼────┼─────────┼──────┼────┤
│4   │同上    │270之77 │764     │同上    │全部    │86年6月10日       │同上        │        │
│    │        │        │        │        │        │86溪土字第011431號│            │        │
├──┼────┼────┼────┼────┼────┼─────────┼──────┼────┤
│5   │同上    │270之78 │255     │同上    │全部    │86年6月10日       │同上        │        │
│    │        │        │        │        │        │86溪土字第011432號│            │        │
├──┼────┼────┼────┼────┼────┼─────────┼──────┼────┤
│6   │同上    │299之4  │246     │同上    │9/20    │86年6月10日       │同上        │在83年11│
│    │        │        │        │        │        │86溪土字第011433號│            │月1 日同│
│    │        │        │        │        │        │                  │            │意書內  │
├──┼────┼────┼────┼────┼────┼─────────┼──────┼────┤
│7   │同上    │300之1  │272     │同上    │9/20    │86年6月10日       │同上        │同上    │
│    │        │        │        │        │        │86溪土字第011434號│            │        │
├──┼────┼────┼────┼────┼────┼─────────┼──────┼────┤
│8   │同上    │304之1  │446     │同上    │9/20    │86年6月10日       │同上        │同上    │
│    │        │        │        │        │        │86溪土字第011435號│            │        │
├──┼────┼────┼────┼────┼────┼─────────┼──────┼────┤
│9   │同上    │316之2  │21      │同上    │全部    │86年6月10日       │同上        │分割自同│
│    │        │        │        │        │        │86溪土字第011438號│            │段第316 │
│    │        │        │        │        │        │                  │            │地號土地│
├──┼────┼────┼────┼────┼────┼─────────┼──────┼────┤
│10  │同上    │327之1  │170     │同上    │9/20    │86年6月10日       │同上        │在83年11│
│    │        │        │        │        │        │86溪土字第011439號│            │月1日同 │
│    │        │        │        │        │        │                  │            │意書內  │
├──┼────┼────┼────┼────┼────┼─────────┼──────┼────┤
│11  │同上    │335之11 │40      │同上    │9/20    │86年6月10日       │同上        │同上    │
│    │        │        │        │        │        │86溪土字第011440號│            │        │
├──┼────┼────┼────┼────┼────┼─────────┼──────┼────┤
│12  │同上    │336     │158     │同上    │1/20    │86年6月10日       │同上        │        │
│    │        │        │        │        │        │86溪土字第013442號│            │        │
└──┴────┴────┴────┴────┴────┴─────────┴──────┴────┘
┌────────────────────────────────────┐
│附表2：                                                                 │
├─┬───────────────────┬──────┬───────┤
│編│    土       地       坐       落     │權        利│              │
│  ├────┬────┬────┬────┤            │備          註│
│號│鄉鎮市區○段      ○○    段│地    號│範        圍│              │
├─┼────┼────┼────┼────┼──────┼───────┤
│１│大溪鎮  │內柵    │埔尾    │270之11 │全部        │              │
├─┼────┼────┼────┼────┼──────┼───────┤
│２│同上    │同上    │同上    │270之67 │全部        │              │
├─┼────┼────┼────┼────┼──────┼───────┤
│３│同上    │同上    │同上    │270之69 │全部        │              │
├─┼────┼────┼────┼────┼──────┼───────┤
│４│同上    │同上    │同上    │270之72 │全部        │              │
├─┼────┼────┼────┼────┼──────┼───────┤
│５│同上    │同上    │同上    │270之77 │全部        │              │
├─┼────┼────┼────┼────┼──────┼───────┤
│６│同上    │同上    │同上    │270之78 │全部        │              │
├─┼────┼────┼────┼────┼──────┼───────┤
│７│同上    │同上    │同上    │316     │全部        │              │
├─┼────┼────┼────┼────┼──────┼───────┤
│８│同上    │同上    │同上    │316之2  │全部        │              │
├─┼────┼────┼────┼────┼──────┼───────┤
│９│同上    │三層    │頭寮    │429之24 │全部        │              │
├─┼────┼────┼────┼────┼──────┼───────┤
│１０│同上    │內柵    │埔尾    │336     │2分之1      │              │
├─┼────┼────┼────┼────┼──────┼───────┤
││同上    │同上    │同上    │270之66 │1000分之450 │              │
├─┼────┼────┼────┼────┼──────┼───────┤
││同上    │同上    │同上    │214     │20分之9     │              │
├─┼────┼────┼────┼────┼──────┼───────┤
││同上    │同上    │同上    │299之4  │20分之9     │              │
├─┼────┼────┼────┼────┼──────┼───────┤
││同上    │同上    │同上    │300之1  │20分之9     │              │
├─┼────┼────┼────┼────┼──────┼───────┤
││同上    │同上    │同上    │304之1  │20分之9     │              │
├─┼────┼────┼────┼────┼──────┼───────┤
││同上    │同上    │同上    │309     │20分之9     │              │
├─┼────┼────┼────┼────┼──────┼───────┤
││同上    │同上    │同上    │327之1  │20分之9     │              │
├─┼────┼────┼────┼────┼──────┼───────┤
││同上    │同上    │同上    │335之11 │20分之9     │              │
└─┴────┴────┴────┴────┴──────┴───────┘
